【裁判字號】    97,易,737
【裁判日期】    970520
【裁判案由】    恐嚇
【裁判全文】
臺灣士林地方法院刑事判決               97年度易字第737號
公  訴  人  臺灣士林地方法院檢察署檢察官
被      告  乙○○
上列被告因恐嚇案件，經檢察官提起公訴（96年度偵字第15377
號），本院判決如下：
    主  文
乙○○犯恐嚇罪，處有期徒刑月，如易科罰金，以新臺幣壹仟
元折算壹日。
    事  實
一、乙○○（原名余志哲）與甲○○為朋友關係，2人因細故發
    生爭執，乙○○因極力挽回甲○○不成，竟基於恐嚇之接續
    犯意，於民國96年2 月25日至96年5 月5 日期間，接續以其
    所使用之門號0000000000號及0000000000號手機，傳送內容
    為「我出事了小齊叫她朋友害的，淡水到新埔超危險地區要
    小心哦？」、「我愛你又恨你別怪我，你等著你的麻煩來沒
    騙你的」、「你一定會有事的等著吧我以經給你機會了」、
    「甲○○你玩夠了吧回來吧！我對你用情有多深難到你看不
    出來嗎？現在還有得商量到時候你就別怪我」、「沈默是有
    原因的，這是暴風前的寧靜，好康的一定給你，給你土豆哦
    ！」等簡訊至甲○○所使用手機，以此加害生命、身體之事
    恐嚇甲○○，致甲○○心生畏懼，並生危害於生命、身體安
    全。
二、案經甲○○訴由臺北縣政府警察局淡水分局報告臺灣士林地
    方法院檢察署檢察官偵查起訴。
    理  由
一、訊之被告乙○○坦承上開犯行，並有被告傳給被害人甲○○
    之上開簡訊內容之翻拍照附卷可稽（偵查卷第23頁至第25頁
    、第30頁），又查台灣士林地方法院檢察署（下稱士林地檢
    署）96年度他字第931 號被告告訴案外人江志強、江志遠及
    本案告訴人甲○○傷害一案，被告於該告訴狀記載使用0000
    000000號電話，並於96年4 月16日於淡水分局偵查隊之調查
    筆錄及96年7 月31日於士林地檢署詢問筆錄陳述使用000000
    0000號電話，有上開案卷在卷可稽，可知門號0000000000號
    及0000000000號均係被告所使用之手機門號，核與上開簡訊
    內容之來電顯示之手機門號相符，顯見上開簡訊是被告所傳
    送予被害人無訛。而上開簡訊之內容提及被害人出入之某地
    區是危險地區要被害人小心、要被害人等著麻煩、被害人一
    定會有事、現在還可商量到時候別怪被告、暴風前的寧靜，
    好康的一定給你，給你土豆（喻指子彈）等等，衡其內容是
    對被害人之生命、身體為禍害之通知，使被害人心生畏怖，
    致對生命、身體無安全感，其手段乃屬恐怖畏嚇。綜上事證
    明確，被告犯行堪以認定。
二、核被告所為係犯刑法第305 條之恐嚇危害安全罪。按刑法上
    之接續犯，係指以單一行為，經數個階段，持續侵害同一法
    益而言。即數行為於同時同地或密切接近之時地實施，侵害
    同一之法益，各行為之獨立性極為薄弱，依一般社會健全觀
    念，在時間差距上，難以強行分開，在刑法評價上，以視為
    數個舉動之接續施行，合為包括之一行為予以評價，較為合
    理者，方得論為包括一罪之接續犯。被告為回復與甲○○的
    友情，不斷地發簡訊或打電話予被害人，其間摻有恐嚇被害
    人之簡訊，而衡被告於特定期間內，基於挽回被害人之同一
    目的，反覆發簡訊恐嚇被害人，欲使被害人重修舊好，而侵
    害被害人之同一生命、身體法益，依一般社會之健全觀念及
    法律情感，應為包括一行為予以評價，而論以接續犯。爰審
    酌被告因感情因素之犯罪動機、目的、手段，對被害人精神
    造成之傷害、被害人願給予被告自新之機會，暨被告於本院
    審理時坦承犯行等一切情狀，量處如主文所示之刑，並諭知
    易科罰金之折算標準。
據上論斷，應依刑事訴訟法第299 條第1 項前段、刑法第305 條
、第41條第1 項前段、刑法施行法第1 條之1 第1 項、第2 項前
段，判決如主文。
本案經檢察官湯偉祥到庭執行職務
中    華    民    國    97    年    5     月    20    日
                  刑事第三庭法  官  杜惠錦
以上正本證明與原本無異。
如不服本判決，應於收受送達後10日內向本院提出上訴書狀，其
未敘述上訴理由者，應於上訴期間屆滿後20日內向本院補提理由
書狀（均須按他造當事人之人數附繕本）。
                            書記官  蘇彥宇
中    華    民    國    97    年    5     月    23    日
附錄本件論罪科刑法條全文：
中華民國刑法第305條
（恐嚇危害安全罪）
以加害生命、身體、自由、名譽、財產之事，恐嚇他人致生危害
於安全者，處 2 年以下有期徒刑、拘役或 3 百元以下罰金。


司法院資訊處製作；財團法人民間司法改革基金會備份。
